【裁判字號】    90,易,3008
【裁判日期】    901029
【裁判案由】    傷害
【裁判全文】
臺灣板橋地方法院刑事判決                          九十年度易字第三八號
    公  訴  人  臺灣板橋地方法院檢察署檢察官
    被      告  甲○○
    被      告  丙○○
右列被告因傷害案件，經檢察官提起公訴（八十九年度偵字第一三七０一號），本院
判決如左：
    主  文
甲○○傷害人之身體，處拘役伍拾伍日，如易科罰金，以參佰元折算壹日。
丙○○傷害人之身體，處拘役肆拾日，如易科罰金，以參佰元折算壹日。
    事  實
一、甲○○、丙○○於民國（下同）九十年二月二十二日晚上十時三十分許，在臺北
    縣永和市○○路三四五號「好樂迪ＫＴＶ」店第三０八號包廂內，參加友人生日
    聚會，因敬酒細故，發生口角糾紛，竟各基於普通傷害人身體之犯意，甲○○徒
    手毆打丙○○，丙○○則持酒杯砸向甲○○，致丙○○受有鼻樑挫裂傷、甲○○
    受有左手臂挫傷之傷害。
二、案經甲○○、丙○○訴由臺北縣警察局永和分局報請臺灣板橋地方法院檢察署檢
    察官偵查起訴。
    理  由
一、訊據被告甲○○、丙○○均矢口否認有何傷害犯行，被告甲○○辯稱：係丙○○
    先用酒杯砸伊，伊未出手打他云云。被告丙○○辯稱：係甲○○以三字經辱罵伊
    ，並衝到伊座位，徒手毆打伊，伊始持酒杯反擊云云。惟查：右揭事實業據甲○
    ○、丙○○互控在卷，且證人丁○○於警訊、偵審中均證稱，係甲○○衝到我弟
    弟丙○○座位動手毆打丙○○，丙○○出手擋下甲○○之攻擊，持桌上酒杯反擊
    ，進而雙方扭打成一團等語。核與證人乙○○於警訊所證相符。顯見係二人因細
    故發生口角後，甲○○先上前毆打丙○○，進而二人開始互毆，且有診斷證明書
    二紙在卷可稽。參以丙○○受有鼻樑挫裂傷，顯係受人毆打所致，甲○○受有左
    手臂挫傷，亦非自己為之，是被告二人辯稱未傷害對方云云，與事實相違，顯無
    可採。被告二人犯行事證明確，洵堪認定。
二、核被告甲○○、丙○○所為係犯刑法第二百七十七條第一項傷害罪名。爰審酌被
    告二人犯罪之動機，因細故傷人、目的、手段，犯罪時所受之刺激及其品性、生
    活狀況、智識程度、犯罪後態度及告訴人所受傷害程度等一切情狀，分別量處如
    主文所示之刑，並均諭知易科罰金之折算標準。
據上論斷，應依刑事訴訟法第二百九十九條第一項前段，刑法第二百七十七條第一項
、第四十一條第一項，罰金罰鍰提高標準條例第一條前段、第二條，判決如主文。
本案經檢察官郭永發到庭執行職務
中      華      民      國    九十      年      十      月    二十九    日
      台灣板橋地方法院刑事第四庭
                                          法  官  王  敏  慧
右正本証明與原本無異
如不服本判決應於送達後十日內向本院提出上訴狀
                                          書記官  廖  美  紅
中      華      民      國    九十      年      十      月    三十一    日
附錄本案論罪科刑法條全文：
刑法第二百七十七條
傷害人之身體或健康者，處三年以下有期徒刑，拘役或一千元以下罰金。
犯前項之罪，因而致人於死者，處無期徒或七年以上有期徒刑；致重傷者，處三年以
上十年以下有期徒刑。


司法院資訊處製作；財團法人民間司法改革基金會備份。
